臺灣高等法院民事裁定
110年度抗字第948號
抗  告  人  謝紫郁  
            李治國  
相  對  人  李志祥  
上列當事人間停止強制執行事件，抗告人對於中華民國110年6月
9日臺灣桃園地方法院110年度聲字第225號所為裁定提起抗告，
本院裁定如下： 
    主  文
一、抗告駁回。
二、抗告費用由抗告人負擔。
    理  由
一、抗告人聲請意旨略以：相對人持本院民國109年12月28日本
    院109年度上移調字第907號損害賠償事件調解筆錄（下稱系
    爭調解筆錄）為執行名義，聲請就抗告人謝紫郁、李治國（
    下逕稱其名，合稱抗告人）應連帶給付相對人新臺幣（下同
    ）132萬元、謝紫郁應給付相對人80萬元及自108 年1 月7 
    日起至清償日止，按週年利率百分之6 計算之利息暨執行費
    部分為強制執行，經原法院以110年度司執字第33511號事件
    （下稱系爭執行事件）受理。惟抗告人已依強制執行法第14
    條第1項規定，對相對人提起債務人異議之訴，經原法院以1
    10年度訴字第959號（下稱系爭異議之訴）審理，如不停止
    系爭執行事件之執行程序，抗告人必發生難以回復之損害，
    爰陳明願供擔保，聲請裁定停止執行。原法院以抗告人已依
    法對相對人提起系爭異議之訴 ，足認有強制執行法第18條
    第2項所定之事由，並斟酌相對人因停止強制執行可能遭受
    之損害，裁定命抗告人為相對人以48萬元供擔保後，系爭執
    行程序於系爭異議之訴事件之訴訟程序終結前，應暫予停止
    。抗告人抗告意旨略以：系爭調解筆錄記載三個月要拿到清
    償證明，但農會或其他銀行皆因法院有訴訟而不同意貸款，
    且伊誤認原法院另案110年度訴字第422號案件於110年4月26
    日庭期後才需正式清償塗銷抵押權登記，況抗告人李治國已
    於同年5月11日清償房屋貸款，相對人不應再為強制執行，
    抗告人亦無需提供擔保金等語，爰提起抗告，求為廢棄原裁
    定等語。
二、按強制執行程序開始後，有回復原狀之聲請，或提起再審之
    訴或異議之訴，或對於和解為繼續審判之請求，或提起宣告
    調解無效之訴，撤銷調解之訴，或對於許可強制執行之裁定
    提起抗告時，法院因必要情形或依聲請，定相當並確定之擔
    保，得為停止強制執行之裁定，強制執行法第18條第2項定
    有明文。依此規定，只須當事人提起異議之訴，在該異議之
    訴確定前，法院如認有必要，得依職權為停止執行之裁定；
    其在當事人願供擔保，聲請停止強制執行時，法院亦非不得
    依其聲請，定相當並確實之擔保，為停止強制執行之裁定。
    至該異議之訴實體上有無理由，則非法院於裁定停止強制執
    行時應予審酌之事項 （最高法院93年度台抗字第723號裁定
    意旨參照）。
三、經查：
　㈠相對人持系爭調解筆錄為執行名義，聲請就抗告人應連帶給
    付相對人132萬元、謝紫郁應給付相對人80萬元及自108 年1
     月7 日起至清償日止，按週年利率百分之6 計算之利息暨
    執行費部分為強制執行，經原法院以系爭強制執行事件受理
    。又抗告人以提起系爭異議之訴為由，陳明願供擔保聲請停
    止系爭執行程序，業經原裁定命抗告人提供擔保48萬元後，
    系爭執行事件，於系爭異議之訴事件之訴訟程序終結前，應
    予停止等情，業據本院調閱該系爭強制執行及異議之訴案卷
    審核屬實。
　㈡又法院以裁定命債務人供擔保後停止強制執行，其擔保金額
    之多寡應如何認為相當，原屬於法院職權裁量之範圍，非當
    事人可任意指摘。而法院依強制執行法第18條第2項定擔保
    金額而准許停止強制執行之裁定者，該項擔保係備供債權人
    因停止執行所受損害之賠償，其數額應依標的物停止執行後
    ，債權人未能即時受償或利用該標的物所受之損害額，非以
    標的物之價值或其債權額為依據。申言之，除有特別情事外
    ，應以債權人因執行程序之停止，致原預期受償之時間延後
    所生之損害，為定擔保數額之依據。又依通常社會觀念，使
    用金錢之對價即為利息。執行債權倘為金錢債權，債權人因
    執行程序停止，致受償時間延後，通常可認係損失停止期間
    利用該債權總額所能取得之利息。再依民法第233條第1項前
    段、第203條規定，遲延之債務，以支付金錢為標的者，債
    權人得請求依法定利率計算之遲延利息；應付利息之債務，
    其利率未經約定，亦無法律可據者，週年利率為5%。此項遲
    延利息之本質屬於法定損害賠償，亦可據為金錢債權遲延受
    償所可能發生之損害賠償標準。準此，原裁定以相對人聲請
    系爭執行程序之強制執行債權為抗告人應連帶給付132萬元
    、謝紫郁應給付80萬元本息及16,960元執行費之總和，乃屬
    金錢債權，審酌相對人因本件停止執行延後受償，無法即時
    利用上開債權受償款項之可能損害，並以系爭異議之訴為得
    上訴第三審法院之案件，其審理期間依各級法院辦案期限實
    施要點之規定，計為4年4月，計算可能所受損害為48萬7,44
    6元【計算式：《1,320,000 元＋800,000 元＋800,000 元×週
    年利率6 ％×（2 ＋4/12＋6/365 ）年＋16,960元執行費》×法定
    利率週年利率5 ％×（4 ＋4/ 12 ）年＝487,446 元，元以下四
    捨五入】酌定停止執行之供擔保金額為48萬元，即無不當。
　㈢至抗告人所述原法院未審酌系爭調解筆錄之實質內容有無理
    由部分，此乃抗告人所提債務人異議之訴有無理由之實體問
    題，依前開說明，非法院於裁定停止強制執行時所應審酌之
    事項，則抗告人據以對原裁定聲明不服，並謂不應提供擔保
    云云，非有理由，應予駁回。
四、綜上所述，原裁定酌定上開相當擔保金後准予抗告人停止執
    行之聲請，於法核無違誤，抗告意旨指摘原裁定不當，聲明
    廢棄，為無理由，應予駁回，爰裁定如主文。　　
　　
中　　華　　民　　國　　110 　年　　9 　　月 　 15 　 日
                  民事第六庭   
                      審判長法  官  陶亞琴
                            法  官  林俊廷
                            法  官  陳賢德
正本係照原本作成。
本裁定除以適用法規顯有錯誤為理由外，不得再抗告。如提起再
抗告，應於收受送達後10日內委任律師為代理人向本院提出再抗
告狀。並繳納再抗告費新臺幣１千元。
中　　華　　民　　國　　110 　年　　9 　　月 　 15 　 日
　　　　　　　　　　　　　  書記官  鄭信昱